---
title: "Análise Bellabeat - Google Capstone Project"
author: "Yuri Faria Frota"
date: "28/10/2021"
output: html_document
---

# **Bellabeat**
Bellabeat é uma empresa de tecnologia responsável por produzir aparelhos smart especificamente para mulheres.
  
O background artístico de sua fundadora, Urška Sršen, proporcionou a Bellabeat a capacidade de criar belos designs para seus aparelhos, capazes de informar e inspirar mulheres de todo o mundo. Coletando dados referentes à características como, sono, atividades, estresse, e fertilidade, permite o empoderamento das mulheres através do conhecimento à respeito de sua saúde e hábitos diários.  

Fundada em 2013, Bellabeat cresceu rapidamente e se consolidou como uma empresa de saúde da mulher baseada em tecnologias direcionadas.

Sršen sabe que uma análise dos dados pode revelar importantes insights e oportunidades de crescimento. Foi demandado ao time de análise de marketing uma análise dos dados de outros aparelhos smart (similares aos produtos da Bellabeat), e através dos insights obtidos, buscar saber mais a respeito de como as pessoas estão utilizando seus aparelhos, e como podemos direcionar essas informações para algum produto da Bellabeat.
  
Com as informações obtidas, ela gostaria de boas indicações de como essas tendências podem ser informativas para o departamento de marketing e estratégia.

## **FASE 1 - Pergunta (Ask)**
Através dos dados de equipamentos smart (como gasto calórico, tempo de atividades, dados diários referentes à qualidade do sono, entre outros), será possivel obter insights sobre como melhorar os equipamentos da Bellabeat e atender melhor as demandas de seus clientes.

Desta forma, os clientes Bellabeat terão mais conhecimento sobre seus hábitos, seu corpo, e sobre como promover uma vida saudável, proporcionando melhor qualidade de vida. 

A análise desses dados pode ajudar a Bellabeat a se destacar no mercado, sendo capaz de oferecer demandas antes não ofertadas.


Teremos como objetivos principais desta análise, fornecer:


*	Novos insights através de análise de dados de outros equipamentos
*	Padrões e tendencias provindas dos dados
*	Propostas de melhorias para os equipamentos Bellabeat
*	Possibilidades de novas demandas, a partir da análise dos dados
*	Informações valiosas para o departamento de estratégia e marketing

Utilizaremos a joia **Leaf**, do catálogo de produtos da Bellabeat, para nos basearmos como referência neste estudo. 



## **FASE 2 - Preparação (Prepare)**

Esta fase consiste no início do processo de análise. Checaremos quais são os dados disponíveis, sua credibilidade, seus formatos, e quais relações poderemos obter entre eles.
Para saber a respeito da qualidade do banco de dados em questão, utilizaremos a metodologia ROCCC.

## Método ROCCC

Do inglês, ROCCC : Reliability, Originality, Comprehensiveness, Current, Cited.

  A metodologia ROCCC visa cinco critérios básicos para garantir a credibilidade dos dados, onde o banco de dados deve ser:

#### *Confiável (Reliability)*: 
  Devido a pequena amostragem (30 participantes), e a falta de outras variaveis estatísticas, restringem a possibilidade de análises mais aprofundadas.

#### *Original (Originality)*:
Estes dados nao foram coletados originalmente pelo fabricante, e sim pela Amazon Mechanical Murk.

#### *Abrangente (Comprehensiveness)*:
  Os dados não informam sexo, idade, e outras condições que poderiam gerar resultados mais precisos. Para esta análise, Não levar em conta essas características pode tornar o resutlado enviesado.

#### *Atual (Current)*:
  Os dados foram coletados em 2016, e podem gerar informações desatualizadas.

#### *Citado (Cited)*:
  Dados coletados pela Amazon Mechanical Murk.

Após as observações acima, podemos considerar uma escassez de informações para análises mais precisas.
Desta forma, iremos obter alguns insights referentes a esta análise, e iremos tomar os resultados obtidos como um ponto inicial para próximas análises.


## Configurando o ambiente
instalando e carregando os pacotes que serao utilizados.


```{r loading packages, echo=TRUE, warning=FALSE}
library(readr)
library(tidyverse)
library(sqldf)
library(ggplot2)
```


## Importando os dados

```{r Importing data, echo=TRUE, message=FALSE, warning=FALSE}
sleepDay_merged <-read_csv("C:/Users/Yuri/Documents/capstone project/fitbit_fitnesstrack_data/sleepDay_merged.csv")
weightLogInfo_merged <- read_csv("C:/Users/Yuri/Documents/capstone project/fitbit_fitnesstrack_data/weightLogInfo_merged.csv")
minuteSleep_merged <- read_csv("C:/Users/Yuri/Documents/capstone project/fitbit_fitnesstrack_data/minuteSleep_merged.csv")
minuteStepsNarrow_merged <- read_csv("C:/Users/Yuri/Documents/capstone project/fitbit_fitnesstrack_data/minuteStepsNarrow_merged.csv")
minuteIntensitiesWide_merged <- read_csv("C:/Users/Yuri/Documents/capstone project/fitbit_fitnesstrack_data/minuteIntensitiesWide_merged.csv")
minuteMETsNarrow_merged <- read_csv("C:/Users/Yuri/Documents/capstone project/fitbit_fitnesstrack_data/minuteMETsNarrow_merged.csv")
minuteCaloriesWide_merged <- read_csv("C:/Users/Yuri/Documents/capstone project/fitbit_fitnesstrack_data/minuteCaloriesWide_merged.csv")
minuteIntensitiesNarrow_merged <- read_csv("C:/Users/Yuri/Documents/capstone project/fitbit_fitnesstrack_data/minuteIntensitiesNarrow_merged.csv")
hourlyCalories_merged <- read_csv("C:/Users/Yuri/Documents/capstone project/fitbit_fitnesstrack_data/hourlyCalories_merged.csv")
hourlyIntensities_merged <- read_csv("C:/Users/Yuri/Documents/capstone project/fitbit_fitnesstrack_data/hourlyIntensities_merged.csv")
hourlySteps_merged <-read_csv("C:/Users/Yuri/Documents/capstone project/fitbit_fitnesstrack_data/hourlySteps_merged.csv")
minuteCaloriesNarrow_merged <- read_csv("C:/Users/Yuri/Documents/capstone project/fitbit_fitnesstrack_data/minuteCaloriesNarrow_merged.csv")
dailyactivity_merged <-read_csv("C:/Users/Yuri/Documents/capstone project/fitbit_fitnesstrack_data/dailyActivity_merged.csv")
dailyCalories_merged <-read_csv("C:/Users/Yuri/Documents/capstone project/fitbit_fitnesstrack_data/dailyCalories_merged.csv")
dailyIntensities_merged <-read_csv("C:/Users/Yuri/Documents/capstone project/fitbit_fitnesstrack_data/dailyIntensities_merged.csv")
dailySteps_merged <-read_csv("C:/Users/Yuri/Documents/capstone project/fitbit_fitnesstrack_data/dailySteps_merged.csv")
heartrate_seconds_merged <-read_csv("C:/Users/Yuri/Documents/capstone project/fitbit_fitnesstrack_data/heartrate_seconds_merged.csv")
```


## Checando os dados

Tomaremos como exemplo o set de atividade diária ('dailyactivity_merged') para demonstrar as inspeções realizadas.

```{r data check, echo=TRUE, message=FALSE, warning=FALSE}
colnames(dailyactivity_merged)
head(dailyactivity_merged)
nrow(dailyactivity_merged)
glimpse(dailyactivity_merged)

```
Utilizando as mesmas funções descritas acima para todos sets de dados abaixo.
*Dias de sono (sleepDay_merged)*
```{r message=FALSE, warning=FALSE, include=FALSE}
colnames(sleepDay_merged)
head(sleepDay_merged)
nrow(sleepDay_merged)
glimpse(sleepDay_merged)
```

*Intensidade diária (dailyIntensities_merged)*
```{r message=FALSE, warning=FALSE, include=FALSE}
colnames(dailyIntensities_merged)
head(dailyIntensities_merged)
nrow(dailyIntensities_merged)
glimpse(dailyIntensities_merged)
```

*Calorias diárias (dailyCalories_merged)*
```{r message=FALSE, warning=FALSE, include=FALSE}
colnames(dailyCalories_merged)
head(dailyCalories_merged)
nrow(dailyCalories_merged)
glimpse(dailyCalories_merged)
```

*Registro de peso (weightLogInfo_merged)*
```{r message=FALSE, warning=FALSE, include=FALSE}
colnames(weightLogInfo_merged)
head(weightLogInfo_merged)
nrow(weightLogInfo_merged)
glimpse(weightLogInfo_merged)
```
*Passos diários (dailySteps_merged)*
```{r message=FALSE, warning=FALSE, include=FALSE}
colnames(dailySteps_merged)
head(dailySteps_merged)
nrow(dailySteps_merged)
glimpse(dailySteps_merged)
```


## Verificando a integridade dos dados

Vamos verificar quantas pessoas analisadas estão presentes em casa set de dados, separando apenas a quantidade de Ids distintos, e contando as linhas resultantes.

```{r echo=TRUE, message=FALSE, warning=FALSE}
teste1 <- sqldf ('SELECT DISTINCT Id FROM "dailyCalories_merged"')
nrow(teste1)

teste2 <- sqldf ('SELECT DISTINCT Id FROM "dailyactivity_merged"')
nrow(teste2)

teste3 <- sqldf ('SELECT DISTINCT Id FROM "dailyIntensities_merged"')
nrow(teste3)

teste4 <- sqldf ('SELECT DISTINCT Id FROM "dailySteps_merged"')
nrow(teste4)

teste5 <- sqldf ('SELECT DISTINCT Id FROM "sleepDay_merged"')
nrow(teste5)

teste6 <- sqldf ('SELECT DISTINCT Id FROM "weightLogInfo_merged"')
nrow(teste6)

```


Verificando a quantidade de dias registrados.

```{r echo=TRUE, message=FALSE, warning=FALSE}
n_distinct(dailyactivity_merged$ActivityDate)
```

Durante a checagem, observou-se que ambos os sets abaixo possuem uma quantidade de registros inferior aos registros dos outros sets analisados.


*Registro de peso (weightLogInfo_merged)*
```{r echo=TRUE, message=FALSE, warning=FALSE}
nrow(weightLogInfo_merged)
n_distinct(weightLogInfo_merged$Id)
```

*Passos diarios (dailySteps_merged)*

```{r echo=TRUE, message=FALSE, warning=FALSE}
nrow(sleepDay_merged)
n_distinct(sleepDay_merged$Id)
```


Ambos sets acima se apresentam incompletos, onde nao constam todos os participantes, e com menos registros que os demais, portanto nao vamos considerá-los em nossa análise.


Vamos proceder com a utilização das tabelas com dados diários, e verificar se as colunas iguais possuem os mesmos dados entre as tabelas.
Para isso utilizamos as seguintes funções:

'dailyActivity_merged' ∩ 'dailyCalories_merged'
```{r echo=TRUE, message=FALSE, warning=FALSE}
daily_activity1 <- dailyactivity_merged %>% select(Id, ActivityDate, Calories)
check1 <- sqldf ('SELECT * FROM daily_activity1 INTERSECT SELECT * FROM dailyCalories_merged')
nrow(check1)
n_distinct(check1$Id)

```

'dailyActivity_merged' ∩ 'dailyIntensities_merged'
```{r echo=TRUE, message=FALSE, warning=FALSE}
daily_activity2 <- dailyactivity_merged %>% select(Id, ActivityDate, SedentaryMinutes, LightlyActiveMinutes, FairlyActiveMinutes, VeryActiveMinutes, SedentaryActiveDistance, LightActiveDistance, ModeratelyActiveDistance, VeryActiveDistance)
check2 <- sqldf('SELECT * FROM daily_activity2 INTERSECT SELECT * FROM dailyIntensities_merged')
nrow(check2)
n_distinct(check2$Id)
```

'dailyActivity_merged' ∩ 'dailySteps_merged'
```{r echo=TRUE, message=FALSE, warning=FALSE}
daily_activity3 <- dailyactivity_merged %>%  select(Id, ActivityDate, TotalSteps)
check3 <- sqldf('SELECT * FROM daily_activity3 INTERSECT SELECT * FROM dailySteps_merged')
nrow(check3)
n_distinct(check3$Id)
```

as 940 linhas encontradas em suas intersecções (check1, check2, e check3) afirmam que as colunas entre as tabelas possuem os mesmos dados, portanto podemos nos basear na tabela 'dailyActivity_merged' como um resumo geral de todos os dados diários coletados.


## **Fase 3 e 4: Processamento e análise dos dados (Process and Analyze)**

Vamos agora gerar um sumário das caracteristicas gerais dos habitos diários para iniciar nossa análise.

```{r message=FALSE, warning=FALSE}
dailyactivity_merged %>%  summary()

```

```{r message=FALSE, warning=FALSE}
sleepDay_merged %>%  summary ()
```

Através do sumário, podemos obter a média diária de alguns dados:

* Passos dados : 7638 

* Distância percorrida : 5.490m / 5.49 km

* Perda calórica :2304 kcal

* Minutos Sedentários  : 991.2 / 16.52 horas

* Minutos de sono : 419.5 / 7 horas

Nesta breve análise já podemos deduzir algumas características dos participantes:

* Em média, são sedentários (mais de 16 horas por dia com atividades sedentárias). 

* Dormem pouco (menos do que as 8 horas habituais).




Vamos observar algumas plotagens para obter outros insights significativos..
Para isso, vamos criar um set onde obtenhamos a soma total das distâncias e minutos percorridos de forma ativa (não sedentário)

```{r echo=TRUE, message=FALSE, warning=FALSE}

daily_activity4 <- sqldf ('SELECT Id, ActivityDate,Calories, TotalSteps, TotalDistance, TrackerDistance, LoggedActivitiesDistance, (VeryActiveDistance+ModeratelyActiveDistance+LightActiveDistance) AS ActiveDistanceTotal,SedentaryActiveDistance, (VeryActiveMinutes+FairlyActiveMinutes+LightlyActiveMinutes) AS ActiveMinutesTotal, SedentaryMinutes FROM "dailyactivity_merged"')

colnames(daily_activity4)
nrow(daily_activity4)
```


Funções criadas para criaçãos dos gráficos

Perda calórica vs Distância máxima percorrida

```{r}
distanciamaximaplot<- ggplot(data=dailyactivity_merged) +
  geom_point(mapping=aes(x=TotalDistance, y= Calories, color = 'Orange'))+
  labs (title = "PERDA CALORICA vs DISTANCIA MAXIMA PERCORRIDA", subtitle = "de usuários de relógio smart ", 
        caption= "Criado por Yuri Frota", x = "Distância Total (km)", y = "Perda Calórica")+
  annotate("text", x=20, y=3000, label ="Projeção", color = "blue") + theme(legend.position = "none") +
  geom_smooth(method=lm,mapping = aes (x=TotalDistance, y= Calories ))

```


Perda calórica vs Tempo de atividade (leve)

```{r}
tempoleveplot <- ggplot(data=dailyactivity_merged) +
  geom_point(mapping=aes(x=LightlyActiveMinutes, y= Calories, color = 'Orange'))+
  labs (title = "PERDA CALORICA vs TEMPO DE ATIVIDADE (LEVE)", subtitle = "de usuários de relógio smart ", 
        caption= "Criado por Yuri Frota", x = "Tempo de atividade leve (min)", y = "Perda Calórica")+
  annotate("text", x=450, y=3000, label ="Projeção", color = "blue") + theme(legend.position = "none") +
  geom_smooth(method=lm, mapping = aes (x=LightlyActiveMinutes, y= Calories ))

```


Perda calórica vs Tempo de atividade (intensa)

```{r}
tempointensoplot <-ggplot(data=dailyactivity_merged) +
  geom_point(mapping=aes(x=VeryActiveMinutes, y= Calories, color = 'Orange'))+
  labs (title = "PERDA CALORICA vs TEMPO DE ATIVIDADE (INTENSA)", subtitle = "de usuários de relógio smart ", 
        caption= "Criado por Yuri Frota", x = "Tempo de atividade intensa (min)", y = "Perda Calórica")+
  annotate("text", x=150, y=3500, label ="Projeção", color = "blue") + theme(legend.position = "none") +
  geom_smooth(method=lm,mapping = aes (x=VeryActiveMinutes, y= Calories ))

```


Perda calórica vs Tempo de atividade (sedentária)

```{r}
tempoesedentarioplot<-ggplot(data=dailyactivity_merged) +
  geom_point(mapping=aes(x=SedentaryMinutes, y= Calories, color = 'Orange'))+
  labs (title = "PERDA CALÓRICA vs TEMPO DE ATIVIDADE (SEDENTÁRIA)", subtitle = "de usuários de relógio smart ", 
        caption= "Criado por Yuri Frota", x = "Tempo de atividade sedentária (min)", y = "Perda Calórica")+
  annotate("text", x=1400, y=1000, label ="Projeção", color = "blue") + theme(legend.position = "none") +
  geom_smooth(method=lm, mapping = aes (x=SedentaryMinutes, y= Calories ))
```

Perda calórica vs Tempo de atividade (total)
```{r}
tempototalplot<-ggplot(data=daily_activity4) +
  geom_point(mapping=aes(x=ActiveMinutesTotal, y= Calories, color = 'Orange'))+
  labs (title = "PERDA CALORICA vs TEMPO DE ATIVIDADE (TOTAL)", subtitle = "de usuários de relógio smart ", 
        caption= "Criado por Yuri Frota", x = "Tempo total de atividade (min)", y = "Perda Calórica")+
  annotate("text", x=500, y=2500, label ="Projeção", color = "blue") + theme(legend.position = "none") +
  geom_smooth(method=lm, mapping = aes (x=ActiveMinutesTotal, y= Calories ))
```

```{r}
distanciamaximaplot
tempoleveplot
tempointensoplot
tempoesedentarioplot
tempototalplot

```



grafico X , Y, com variavel cor para identificar outros padroes de outra variavel

```{r}
ggplot(data=dailyactivity_merged, aes(x=SedentaryMinutes, y=TotalDistance, color = Calories)) + geom_point()
ggplot(data=dailyactivity_merged, aes(x=LightlyActiveMinutes, y=TotalDistance, color = Calories)) + geom_point()
ggplot(data=dailyactivity_merged, aes(x=FairlyActiveMinutes, y=TotalDistance, color = Calories)) + geom_point()
ggplot(data=dailyactivity_merged, aes(x=VeryActiveMinutes, y=TotalDistance, color = Calories)) + geom_point()

```

```{r}
ggplot(data=dailyactivity_merged) + geom_point(mapping = aes (x=TotalSteps, y=Calories, color = LightActiveDistance))
ggplot(data=dailyactivity_merged) + geom_point(mapping = aes (x=TotalSteps, y=Calories, color = SedentaryActiveDistance))
ggplot(data=dailyactivity_merged) + geom_point(mapping = aes (x=TotalSteps, y=Calories, color = FairlyActiveMinutes))
ggplot(data=dailyactivity_merged) + geom_point(mapping = aes (x=TotalSteps, y=Calories, color = VeryActiveMinutes))

```


## **Fase 5 - Compartilhar (Share) 

O fato das pessoas nao coletarem os dados sobre sono, e peso, pode ter um motivo por tras, mas são dados importantes que levariam para informações ainda mais valiosas.

O importante é se exercitar.

Em média, são sedentários (mais de 16 horas por dia com atividades sedentárias). 

Dormem pouco (menos do que as 8 horas habituais).

